【裁判字號】    92,易,1720
【裁判日期】    921013
【裁判案由】    賭博
【裁判全文】
臺灣臺北地方法院刑事判決                        九十二年度易字第一七二０號
    公  訴  人  台灣台北地方法院檢察署檢察官
    被      告  甲○○  男  四.
右列被告因賭博案件，經檢察官提起公訴（九十二年度偵字第一四四七六號），本院
因被告於準備程序進行中為有罪之陳述，本院合議庭裁定由法官獨任進行簡式審判程
序審理後，本院判決如左：
    主  文
甲○○連續意圖營利，聚眾賭博，累犯，處有期徒刑伍月，如易科罰金，以佰元折
算壹日。扣案之麻將牌貳付、牌尺柒支、帳冊伍本、賭客名冊及賭客輸贏名冊各壹本
、監視器鏡頭及螢幕各壹個及抽頭金新台幣壹萬元均沒收之。
    事  實
一、甲○○前於民國九十一年間因公共危險案件，經本院判處有期徒刑三月確定，甫
    於九十一年八月七日易科罰金執行完畢。詎仍不知悔改，復基於意圖營利之概括
    犯意，自九十二年三月二十日起至同年六月中旬止，連續提供其在台北市○○區
    ○○街二段三四巷六號二樓租屋處供作賭博場所，並裝設監視器及螢幕以監控過
    濾出入分子及規避警方查緝，在房間內擺設麻將桌，以其所有之麻將牌、牌尺充
    作賭具，多次聚集不特定賭客在上址，以每底新台幣（下同）二千元、每台二百
    元之方式賭博財物，並由甲○○每次自摸抽頭五百元藉以牟利，總計獲利約數十
    餘萬元。嗣於同年六月二十五日下午五時三十分許，經警持本院法官核發之搜索
    票至上址查獲，並扣得甲○○所有供聚眾賭博用之麻將牌二付、牌尺七支、帳冊
    五本、賭客名冊及賭客輸贏名冊各一本、監視器鏡頭及螢幕各一個及其犯罪所得
    之抽頭金一萬元（另扣案之現金一萬八千元非抽頭金或賭資）等物。
二、案經臺北市政府警察局萬華分局報請臺灣臺北地方法院檢察署檢察官偵查起訴後
    本院裁定改依簡式審判程序審理。
    理  由
一、訊據被告甲○○對右揭犯罪事實均坦承不諱，核與證人即經警搜索時在場之王源
    慶、游進福、黃清源、龍德鐘等人於警詢證述右揭扣押物品係自被告租屋處搜索
    並扣押等經過情節相符（見偵卷第十四頁至第二十頁），並有本院法官核發之搜
    索票、台北市政府警察局萬華分局搜索扣押暨扣押物品目錄表各一件及現場查獲
    照片六紙（見偵卷第六頁、第七頁至第九頁、第第二十一頁至第二十六頁）在卷
    可稽，復有被告所有而扣案之麻將牌二付、牌尺七支、帳冊五本、賭客名冊及賭
    客輸贏名冊各一本、監視器鏡頭及螢幕各一個、抽頭金一萬元（見前開偵卷第九
    頁及第一○三頁）等物附卷可佐，另有被告租賃該處之房屋租賃契約書一本扣案
    （見前開偵卷第九頁及第一○三頁）可參。足徵被告任意性自白核與事實相符，
    本件事證明確，被告犯行已堪認定。
二、核被告所為，係犯刑法第二百六十八條之意圖營利供給賭博場所罪及同條之意圖
    營利聚眾賭博罪。起訴書雖認被告僅犯同法第二百六十八條之意圖營利供給賭博
    場所罪嫌，然經蒞庭檢察官到庭更正，認被告所為併犯同法第二百六十八條之意
    圖營利聚眾賭博罪嫌，復據以論告（見本院九十二年十月九日訊問筆錄第二頁）
    ，基於檢察一體之原則，應以蒞庭檢察官到庭更正後之所犯法條，為檢察官所引
    應適用之法條，本件已無變更法條之問題，合先敘明。被告自九十二年三月二十
    日起至同年六月中旬止，先後多次意圖營利供給賭博場所及聚眾賭博之犯行，均
    時間緊接，所犯罪名與構成要件相同，顯均係基於概括犯意而為，應各依連續犯
    規定論以一罪，並均加重其刑。惟其所犯意圖營利供給賭博場所及意圖營利聚眾
    賭博二罪，係本於一個營利犯意而為一犯罪行為之各個舉動，係一行為而觸犯二
    罪名，為想像競合犯，應依刑法第五十五條之規定，從一情節較重之意圖營利聚
    眾賭博罪處斷。查被告有事實欄所載之犯罪科刑執行情形，有台灣高等法院被告
    全國前案紀錄表在卷可按，其於九十一年八月七日易科罰金執行完畢後，五年以
    內再犯本件有期徒刑以上之罪，為累犯，應依法遞加重其刑。爰審酌被告品性、
    犯罪動機、目的、手段、所生危害及其犯罪後坦白承認之態度等一切情狀，量處
    如主文所示之刑，並諭知易科罰金之折算標準。另扣案之麻將牌二付、牌尺七支
    、帳冊五本、賭客名冊及賭客輸贏名冊各一本、監視器鏡頭及螢幕各一個、抽頭
    金一萬元等物，均為被告所有並供聚眾賭博犯罪所用或所得之物，業據被告供承
    在卷（見本院九十二年十月九日訊問筆錄第二頁至第四頁），應依刑法第三十八
    條第一項第二款、第三款規定宣告沒收之。至於同時扣案之現金一萬八千元及房
    屋租賃契約書一本等物，雖均係被告所有之物，但該現金並非賭資，此觀前開查
    獲當日在場之證人王源慶、游進福、黃清源、龍德鐘等人於警詢時均證稱查獲當
    日並無人在該處賭博等語自明，房屋租賃契約書則係用於證明被告向屋主租賃該
    屋之證明文件，是均非被告供作聚眾賭博犯罪所用之物，另起訴書雖載有華南銀
    行支票三本扣案，但據被告到庭否認為其所有，且無證據顯示該支票三本確係被
    告所有，故均不另為沒收之諭知，附此敘明。
據上論斷，應依刑事訴訟法第二百九十九條第一項前段、第二百七十三條之一第一項
，刑法第五十六條、刑法第二百六十八條、第五十五條、第四十七條、第四十一條第
一項前段、第三十八條第一項第二款、第三款，罰金罰鍰提高標準條例第一條前段，
第二條，判決如主文。
本案經檢察官陳清茂到庭執行職務
中      華      民      國    九十二    年      十      月     十三     日
                                      臺灣臺北地方法院刑事第十六庭
                                          法  官  劉台安
右正本證明與原本無異
如不服本判決應於送達後十日內向本院提出上訴狀
                                          書記官  張汝琪
中      華      民      國    九十二    年      十      月      十四    日
附錄本案論罪科刑法條全文
中華民國刑法第二百六十八條
 (圖利供給賭場或聚眾賭博罪)
意圖營利，供給賭博場所或聚眾賭博者，處三年以下有期徒刑，得併科三
千元以下罰金。


司法院資訊處製作；財團法人民間司法改革基金會備份。
